臺灣板橋地方法院刑事判決　　　　　　　　96年度易字第96號
公　訴　人　臺灣板橋地方法院檢察署檢察官
被　　　告　乙○○
　　　　　　　　　　　樓
上列被告因詐欺等案件，經檢察官提起公訴（九十五年度偵字第
一四六三五號、九十五年度偵緝字第二五五四號），因被告於本
院準備程序中為有罪之陳述，經本院合議庭裁定以簡式審判程序
審理，判決如下：
    主  文
乙○○意圖為自己不法之所有，以詐術使人將本人之物交付，處
有期徒刑參月，如易科罰金，以銀元參佰元即新台幣玖佰元折算
壹日。又意圖為自己不法之所有，而侵占自己持有他人之物，處
有期徒刑肆月，如易科罰金，以銀元參佰元即新台幣玖佰元折算
壹日。應執行有期徒刑陸月，如易科罰金，以銀元參佰元即新台
幣玖佰元折算壹日。
    事  實
一、乙○○意圖為自己不法之所有，於民國九十四年十月中旬某
    日，在臺北縣林口鄉○○路五十七巷巷口甲○○住處附近，
    佯稱協助甲○○維修其所有門號0000000000號及
    0000000000號行動電話二隻，使甲○○陷於錯誤
    ，交付上開行動電話，乙○○詐得上開手機（含門號SIM 卡
    ）之後，即對外撥打電話，費用分別為新台幣（下同）二萬
    一千一百七十六元、三萬四千三百零八元，合計詐得行動電
    話二隻及撥打之費用五萬五千四百八十四元。另乙○○於九
    十四年十一月一日十一時十分許，邀甲○○擔任承租人，由
    乙○○擔任連帶保證人，向熊熊租賃有限公司（下稱熊熊公
    司）租用車號二八九七─EK自用小客車一台，約定租期一日
    ，乙○○取走該車後，竟意圖為自己不法之所有，易持有為
    所有，將上開車輛侵占入己，拒不返還。
二、案經被害人甲○○訴由臺北縣政府警察局板橋分局、新莊分
    局報請臺灣板橋地方法院檢察署檢察官偵查起訴，本院於準
    備程序進行中，被告就被訴事實為有罪之陳述，經告知被告
    簡式審判程序之旨，並聽取當事人之意見後，裁定進行簡式
    審判程序。
    理  由
一、上揭犯罪事實，業據被告乙○○供承不諱，核與告訴人甲○
    ○於警詢、偵查及審理中指訴情節相符，且有台灣大哥大股
    份有限公司電信費帳單、通話明細單、汽車租賃契約書影本
    各一份在卷可憑。且被告於九十四年十月間取得行動電話後
    ，隨即於同月二十六日、二十七日，以同一內容大量傳送之
    方式，傳送三千二百十七通簡訊，復拒絕將行動電話交還告
    訴人，且未支付行動電話費用；另被告自承告訴人租得上開
    小客車後即將車開走，經告訴人及熊熊公司追討，均避不見
    面等情；另告訴人亦因此以其犯有侵占罪，經臺灣板橋地方
    法院檢察署檢察官聲請簡易判決處刑，由本院判處拘役四十
    日，有遠傳電信股份有限公司九十五年十一月一日遠傳（業
    服）字第九五一一００二二五七號函，及本院九十五年度簡
    字第二三０七號簡易判決書在卷可參。被告於取得行動電話
    及駕駛上開小客車之際，有不法所有之犯意甚為有顯。事證
    明確，被告犯行洵堪認定。
二、本案被告行為後，刑法及其施行法業於九十五年七月一日修
    正施行，關於新舊法律變更之比較適用，原則上應就罪刑有
    關之共犯、未遂犯、想像競合犯、牽連犯、連續犯、結合犯
    ，以及累犯加重、自首減輕暨其他法定加減原因（如身分加
    減）與加減例等一切情形，綜其全部罪刑之結果而為比較（
    最高法院九十五年第八次會議關於中華民國刑法九十四年修
    正施行後之法律比較適用決議第一點第(四)小點參照），而此
    次修法與本案罪刑相關者，有刑法第四十一條、第六十二條
    、第五十一條第五款、第三十三條第五款等規定，本院認(一)
    就易科罰金之折算標準部分，如依修正前刑法第四十一條第
    一項及修正前罰金罰鍰提高標準條例第二條之規定，應以銀
    元三百元即新臺幣九百元折算一日，惟若依修正後刑法第四
    十一條第一項前段（原罰金罰鍰提高標準條例第二條已同時
    刪除）之規定，應以新臺幣一千元、二千元或三千元折算一
    日，二者相較之下，應以修正前之規定較有利於被告；(二)就
    刑法第三十三條第五款部分言之，本案被告所犯刑法第三百
    三十九條第一項及第三百三十五條第一項本身雖未修正，但
    在此次刑法及其施行法修正之前，依罰金罰鍰提高標準條例
    第一條前段之規定，其罰金部分之法定刑度為「銀元一千元
    （即新臺幣三萬元）以下，銀元一元（即新臺幣三十元）以
    上」，嗣因刑法施行法第一之一條已增訂：「中華民國九十
    四年一月七日刑法修正施行後，刑法分則所定罰金之貨幣單
    位為新臺幣；九十四年一月七日刑法修正時，刑法分則編未
    修正之條文定有罰金者，自九十四年一月七日刑法修正施行
    後，就其所定數額提高為三十倍，但七十二年六月二十六日
    至九十四年一月七日新增或修正之條文，就其所定數額提高
    為三倍」，此規定因屬前揭罰金罰鍰提高標準條例第一條但
    書所稱之「法律已依一定比率規定罰金或罰鍰之數額或倍數
    」，自應優先適用，另修正後刑法第三十三條第五款亦已將
    罰金刑調整為新臺幣一千元以上，以百元計算，故依前述標
    準換算後，上開條項罰金刑度部分均已變更為「新臺幣三萬
    元以下，新臺幣一千元以上」，經比較前後規定之刑度，應
    以修正前之規定對被告較為有利；(三)修正前刑法第五十一條
    規定：「數罪併罰，分別宣告其罪之刑，依左列各款定其應
    執行者：」其中第五款規定：「宣告多數有期徒刑者，於各
    刑中之最長期以上，各刑合併之刑期以下，定其刑期。但不
    得逾二十年。」修正後刑法第五十一條第五款規定：「宣告
    多數有期徒刑者，於各刑中之最長期以上，各刑合併之刑期
    以下，定其刑期。但不得逾三十年。」比較結果，修正後刑
    法並非較有利於行為人。(四)經綜合比較前述各項法律變更之
    結果後，本案因修正後之規定並未對被告更為有利，依據刑
    法第二條第一項前段，應一體適用修正前刑法及修正前罰金
    罰鍰提高標準條例之規定，合先敘明。
三、核被告所為，係犯刑法第三百三十九條第一項詐欺取財罪、
    第三百三十五條第一項侵占罪，其所犯上開二罪間，犯意各
    別，行為互殊，應分論併罰。按新法第五十七條之規定，為
    法院就刑之裁量審認標準見解之明文化，非屬法律之變更，
    此有前揭最高法院九十五年五月二十三日第八次刑事庭會議
    決議第六點第(一)小點可資參照，自無新舊法比較之問題，應
    直接適用修正後之規定。爰審酌被告之犯罪動機、目的、手
    段，其行為對於告訴人造成之損害，已與告訴人達成和解，
    但尚未支付款項，及其犯後於本院審理時已坦承犯行，態度
    尚稱良好等一切情狀，量處如主文所示之刑，並依修正前刑
    法第四十一條第一項前段、修正前罰金罰鍰提高標準條例第
    二條規定，諭知易科罰金之折算標準。
據上論斷，應依刑事訴訟法第二百七十三條之一第一項、第二百
九十九條第一項前段，刑法第二條第一項前段、修正前刑法第五
十一條第五款、第三百三十九條第一項、第三百三十五條第一項
，修正前刑法第四十一條第一項前段，罰金罰鍰提高標準條例第
一條前段，修正前罰金罰鍰提高標準條例第二條，判決如主文。
本案經檢察官黃仙宜到庭執行職務
中　　華　　民　　國　　96　　年　　3 　　月　　9 　　日
                  刑事第九庭  法　官  潘  翠  雪
上列正本證明與原本無異。
如不服本判決，應於送達後十日內向本院提出上訴狀
                              書記官  江  文  彬
中　　華　　民　　國　　96　　年　　3 　　月　　9 　　日
附錄本案論罪科刑法條全文：
中華民國刑法第335條
（普通侵占罪）
意圖為自己或第三人不法之所有，而侵占自己持有他人之物者，
處5年以下有期徒刑、拘役或科或併科1千元以下罰金。
前項之未遂犯罰之。
中華民國刑法第339條
（普通詐欺罪）
意圖為自己或第三人不法之所有，以詐術使人將本人或第三人之
物交付者，處5年以下有期徒刑、拘役或科或併科1千元以下罰金
。
以前項方法得財產上不法之利益或使第三人得之者，亦同。
前二項之未遂犯罰之。
